臺灣高雄地方法院刑事判決　　　　　　　96年度訴字第1309號
公　訴　人　臺灣高雄地方法院檢察署檢察官
被　　　告　甲○○
指定辯護人　孫嘉男律師
上列被告因違反槍砲彈藥刀械管制條例案件，經檢察官提起公訴
（96年度偵字第2684號），本院判決如下：
    主  文
甲○○未經許可寄藏手槍，累犯，處有期徒刑伍年，併科罰金新
臺幣貳拾萬元，罰金如易服勞役，以新臺幣貳仟元折算壹日。扣
案德國ＷＡＬＴＨＥＲ廠Ｐ九九型口徑九釐米制式半自動手槍壹
支（含彈匣壹個，槍枝管制編號：0000000000）、西
班牙ＬＬＡＭＡ廠ＭＩＣＲＯＭＡＸ三八０型口徑零點捌吋制
式半自動手槍壹支（含彈匣壹個，槍枝管制編號：000000
0000）、具有殺傷力之口徑九釐米制式子彈拾貳顆及改造子
彈顆，均沒收。
    事  實
一、甲○○前有殺人、贓物、竊盜等前科，最近1 次因違反槍砲
    彈藥刀械管制條例案件，經臺灣屏東地方法院以92年潮簡字
    第339 號判處有期徒刑5 月確定，並於民國93年8 月2 日易
    科罰金執行完畢。其明知非經中央主管機關許可，不得無故
    持有、寄藏槍砲彈藥刀械管制條例所列管之槍、彈，竟於85
    年底某日，在台中市○○路阿水師茶藝館，受陳添鋒之委託
    收寄保管具有殺傷力之德國WALTHER 廠P99 型口徑9 釐米制
    式半自動手槍1 支（含彈匣1 個，槍枝管制編號：00000000
    00）、9 釐米制式子彈15顆、改造子彈4 顆、西班牙LLAMA
    廠MICROMAX 380型口徑0.38吋制式半自動手槍1 支（含彈匣
    1 個，槍枝管制編號：0000000000）、0.38吋制式子彈2 顆
    後，將上開槍、彈藏放於彰化縣員林鎮○○路322 號，而未
    經許可寄藏並持有上開槍、彈。嗣於96年1 月16日下午2 時
    40分許，因甲○○將上開槍、彈攜往高雄市三民區○○○路
    565 巷1 號23樓之2 ，為警據報該處有青少年聚集及藏有通
    緝犯，於警方人員到達現場後，發現甲○○神情緊張，因而
    上前盤問，甲○○在警方尚不知其持有前述槍、彈前，立即
    主動將置放有上揭槍、彈之塑膠袋交給員警，而報繳上開槍
    、彈，並向員警坦承其持有上揭槍、彈，表明接受裁判之意
    ，而經警當場扣得上揭制式半自動手槍2 支（含彈匣2 個）
    及子彈共21顆（其中9 釐米制式子彈原有15顆，後經鑑驗試
    射3 顆，剩餘12顆；0.38吋制式子彈原有2 顆，經鑑驗試射
    2 顆用完；改造子彈原有4 顆，經鑑驗試射1 顆，剩餘3 顆
    ）。
二、案經高雄市政府警察局三民第二分局報請臺灣高雄地方法院
    檢察署檢察官偵查起訴。
    理  由
壹、程序部分（含本案證據能力之認定）：
一、被告前雖曾於民國92年間因非法持有子彈案件，經臺灣屏東
    地方法院以92年潮簡字第339 號判處有期徒刑5 月，並於92
    年10月13日判決確定，有臺灣高等法院被告前案紀錄表1 份
    在卷可稽。然查，上開案件，被告係於「84年中旬」，在「
    印象理容中心」自陳添鋒處收受子彈共12顆而加以藏放，經
    警於92年3 月12日持搜索票在屏東市○○路22號3 樓之1 處
    執行搜索時，當場查獲，並扣得子彈12顆等情，有臺灣屏東
    地方法院92年度潮簡字第339 號刑事簡易判決及臺灣屏東地
    方法院檢察署檢察官92年度偵字第1520號聲請簡易判決處刑
    書各1 份在卷可佐。而被告本案扣案槍、彈係於「85年底」
    ，在台中市○○路一家「阿水師茶藝館」內受陳添峰之託而
    寄藏等情，業據被告於偵訊中供承在卷（見偵一卷第11頁）
    ，是被告先後2 次自陳添峰處取得子彈之「地點不同」，「
    時間更相隔1 年餘」，且被告前次為警查獲時亦未一併查獲
    本案扣案槍、彈，而直至96年1 月16日始經警查獲本案，自
    難認被告係基於概括犯意反覆為之，而非連續犯，應非前次
    確定判決之既判力所及（況前次判決確定後被告繼續寄藏槍
    、彈之犯行，更非既判力所及，仍應依法論罪科刑），是辯
    護人認本案被告寄藏子彈部分，與上述前案係基於概括犯意
    為之，應為前次確定判決效力所及，而應諭知免訴判決，尚
    非可採。
二、按被告以外之人於審判外之言詞或書面陳述，除法律有規定
    者外，不得作為證據，刑事訴訟法第159 條第1 項定有明文
    。而上開條文所謂「法律另有規定者」係指同法第159 條之
    1 至第159 條之5 及第206 條等規定。經查，卷附內政部警
    政署刑事警察局96年2 月13日刑鑑字第0960014840號槍彈鑑
    定書1 份，固係被告以外之人於審判外之書面陳述。然此乃
    檢察官依刑事訴訟法第208 條第1 項規定，囑託內政部警政
    署刑事警察局鑑定（對於司法警察機關調查中之案件，或有
    量大或急迫之情形，為因應實務之現實需求，認為當然有鑑
    定之必要者，基於檢察一體原則，由該管檢察長對於轄區內
    之案件，以事前概括選任鑑定人或囑託鑑定機關（團體）之
    方式，俾便轄區內之司法警察官、司法警察對於調查中之此
    類案件，得即時送請事前已選任之鑑定人或囑託之鑑定機關
    （團體）實施鑑定，是本件雖係由高雄市政府警察局三民第
    二分局送請內政部警政署刑事警察局鑑定，但是內政部警政
    署刑事警察局為臺灣高等法院檢察署檢察長事先概括選任之
    鑑定機關，仍屬受檢察官囑託鑑定），內政部警政署刑事警
    察局依刑事訴訟法第208 條第1 項準用同法第206 條第1 項
    規定所出具之書面鑑定報告，屬刑事訴訟法第159 條第1 項
    規定中之「法律另有規定」，則依上開規定之反面解釋，屬
    傳聞證據之例外，自有證據能力。
三、次按除前三條（即刑事訴訟法第159 條之1 至159 條之3）
    之情形外，下列文書亦得為證據：(一)除顯有不可信之情況外
    ，公務員職務上製作之紀錄文書、證明文書；(二)除顯有不可
    信之情況外，從事業務之人於業務上或通常業務過程所須製
    作之紀錄文書、證明文書；(三)除前二款之情形外，其他於可
    信之特別情況下所製作之文書，刑事訴訟法第159 條之4 定
    有明文。經查，卷附搜索扣押筆錄、扣押物品目錄表、高雄
    市政府警察局指揮中心受理報案紀錄單，雖屬被告以外之人
    於審判外之書面陳述，惟係具公務員身分之司法警察本於法
    定職務所製作，其中搜索扣押筆錄、扣押物品目錄表更係當
    場為之，如有錯誤可請求當場更正，可信性極高，衡諸上開
    規定，上開文書自得為證據，而具有證據能力。
四、另按被告以外之人（包括證人、鑑定人、告訴人、被害人及
    共同被告等）於審判外之陳述雖不符刑事訴訟法第159 條之
    1 至之4 等前4 條之規定，而經當事人於審判程序同意作為
    證據，法院審酌該言詞陳述或書面陳述作成時之情況，認為
    適當者，亦得為證據；當事人、代理人或辯護人於法院調查
    證據時，知有刑事訴訟法第159 條第1 項不得為證據之情形
    ，而未於言詞辯論終結前聲明異議者，視為有前項之同意，
    同法第159 條之5 定有明文。經查，本件證人許鴻佩、蔡振
    泰於警詢中所為陳述，其性質雖屬傳聞證據，且查無符合同
    法第159 條之1 至之4 等前4 條之情形，然渠等所為之上開
    警詢筆錄內容，業經本院審理時予以提示並告以要旨，且各
    經檢察官及被告等人表示意見，當事人已知上述筆錄內容乃
    傳聞證據，且均未於言詞辯論終結前對該筆錄內容等異議，
    依上開規定，已擬制同意其有證據能力，本院審酌上開筆錄
    作成時之情況，亦無不當取供等情形，認為以之作為本案之
    證據亦屬適當，是證人許鴻佩、蔡振泰於警詢中所為陳述，
    應具有證據能力。
貳、實體部分：
一、上揭犯罪事實，業據被告甲○○於警詢、偵訊及本院審理時
    坦認不諱（見警卷第1 至6 頁、偵一卷第11、12頁、本院卷
    第25、47頁），核與證人許鴻佩、蔡振泰於警詢中之陳述（
    見警卷第7 至12頁）及證人即警員陳銘宗於本院審理時之證
    述（見本院卷第41至44頁）均相符，並有制式半自動手槍2
    支（含彈匣2 個）、子彈共21顆扣案及高雄市政府警察局指
    揮中心受理110 報案紀錄單、搜索扣押筆錄、扣押物品目錄
    表各1 份、扣押物品照片3 幀附卷可稽（見警卷第15、17、
    18 、20 、33、34頁）。又上開扣案槍、彈經送請內政部警
    政署刑事警察局鑑定，鑑定結果略以：(一)送鑑手槍2 支，其
    中1 支（槍枝管制編號0000000000號），認係德國WALTHER
    廠P99 型口徑9 MM制式半自動手槍，機械性能良好，可擊發
    同口徑制式子彈，認具殺傷力；另1 支（槍枝管制編號0000
    000000號），認係西班牙LLAMA 廠MICROMAX 380型口徑0.38
    吋制式半自動手槍，機械性能良好，可擊發同口徑制式子彈
    ，認具殺傷力；(二)送鑑子彈21顆：(1)15顆（試射3 顆），認
    均係口徑9MM 制式子彈，認均具殺傷力；(2)2 顆（試射2 顆
    ），認均係口徑0.38吋制式子彈，認均具殺傷力；(3)4 顆，
    認均係由口徑9MM 制式空包彈加裝直徑8.83MM金屬彈頭而成
    之改造子彈，採樣1 顆試射，可擊發，認具殺傷力等情，有
    內政部警政署刑事警察局96年2 月13日刑鑑字第0960014840
    號槍彈鑑定書1 份在卷可稽（見偵一卷第21至25頁）。本件
    事證明確，被告犯行洵堪認定，應予依法論科。
二、按未經許可持有槍彈為繼續犯，於其終止持有之前，犯罪行
    為仍在繼續實施之中，其間法律縱有變更，但其行為既繼續
    實施至新法施行以後，自無行為後法律變更，應為新舊法比
    較之問題，而應適用其行為終止時之現行槍砲彈藥刀械管制
    條例及刑法論處（最高法院89年度臺非字第186 號判決意旨
    參照）。另按寄藏與持有，均係將物置於自己實力支配之下
    ，僅寄藏必先有他人之持有行為，而後始為之受寄代藏而已
    ，故寄藏之受人委託代為保管，其保管之本身，亦屬持有，
    不過，此之持有係受寄之當然結果；又單純之「持有」，固
    不包括「寄藏」，但「寄藏」之受人委託代為保管，其保管
    之本身所為之「持有」，既係「寄藏」之當然結果，法律上
    自宜僅就「寄藏」行為為包括之評價，不應另就「持有」予
    以論罪（最高法院74年台上字第3400號判例意旨參照）。是
    核被告所為，係犯槍砲彈藥刀械管制條例第7 條第4 項之未
    經許可寄藏手槍罪及同條例第12條第4 項之未經許可寄藏子
    彈罪。被告以1 寄藏行為，同時觸犯上開2 構成要件不同之
    罪名，為想像競合犯，應依刑法第55條前段規定，從一重論
    以槍砲彈藥刀械管制條例第7 條第4 項之未經許可寄藏手槍
    罪。又被告前因違反槍砲彈藥刀械管制條例案件，經臺灣屏
    東地方法院以92年潮簡字第339 號判處有期徒刑5 月確定，
    並於93年8 月2 日易科罰金執行完畢，有臺灣高等法院被告
    前案紀錄表1 份在卷可考，且按繼續犯之一部行為，係在另
    一犯罪所處有期徒刑執行完畢5 年以內者，仍該當於累犯加
    重之要件（最高法院86年度台非字第217 號判決意旨參照）
    ，是被告受徒刑之執行完畢，5 年以內故意再犯有期徒刑以
    上之罪，為累犯，依法加重其刑。復查，本案警方係據報高
    雄市三民區○○○路565 巷1 號23樓之2 該處有「青少年聚
    集及藏有通緝犯」，並未獲報現場有任何槍彈，於警方人員
    到達現場後，發現被告神情緊張且手持1 個塑膠袋，員警陳
    銘宗依外觀懷疑是海洛因磚，因而上前盤問，被告立即主動
    將置放有上揭槍、彈之塑膠袋交給員警陳銘宗，並向員警陳
    銘宗坦承其持有上揭槍、彈，方始查獲本案，且警方到現場
    發現與勤務中心所陳報情報內容不符，若被告當時拒絕回答
    及檢查，警方只能盤查其身分，也不能強迫被告接受檢查等
    情，業據證人即警員陳銘宗於本院審理時證述明確在卷（見
    本院卷第41至44頁），並有高雄市政府警察局指揮中心受理
    110 報案紀錄單1 紙在卷可佐（見警一卷第15頁）。足見斯
    時並無任何足使警員認被告涉有上開非法持有制式手槍、子
    彈罪嫌之可能，因之，被告既係在警員並未察覺其前開犯行
    ，即主動將置放有上揭槍、彈之塑膠袋交給員警，並向員警
    坦承其持有上揭槍、彈及接受裁判，已符合自首報繳之要件
    ，爰依槍砲彈藥刀械管制條例第18條第1 項規定，減輕其刑
    ，並依法先加而後減之。爰審酌被告前有殺人、贓物、竊盜
    、違反槍砲彈藥刀械管制條例等前科，有臺灣高等法院被告
    前案紀錄表1 份在卷可稽，其非法持有具殺傷力之制式半自
    動手槍2 支及具殺傷力之子彈21顆，雖未持以犯案，然已對
    社會治安及他人安全造成潛在危害，被告犯後坦承犯行，態
    度良好及其犯罪之動機、目的、手段、智識程度高中肄業、
    生活狀況等一切情狀，量處如主文所示之刑，並就併科罰金
    部分諭知易服勞役之折算標準，以示懲戒。又扣案德國WALT
    HER 廠P99 型口徑9 釐米制式半自動手槍1 支（含彈匣1 個
    ，槍枝管制編號：0000000000）、西班牙LLAMA 廠MICROMAX
    380 型口徑0.38吋制式半自動手槍1 支（含彈匣1 個，槍枝
    管制編號：0000000000）及具殺傷力之口徑九MM制式子彈12
    顆（原為15 顆 ，業經鑑定試射3 顆）及改造子彈3 顆（原
    為4 顆，業經鑑定試射1 顆），均屬違禁物，應依刑法第38
    條第1 項第1 款規定宣告沒收；至內政部警政署刑事警察局
    鑑驗試射之口徑九MM制式子彈3 顆、口徑0.38吋制式子彈2
    顆、改造子彈1 顆，均已因擊發而失違禁物之性質，爰均不
    予宣告沒收，併予敘明。
據上論斷，應依刑事訴訟法第299 條第1 項前段，槍砲彈藥刀械
管制條例第7 條第4 項、第12條第4 項、第18條第1 項，刑法第
11條、第55條、第47條第1 項、第42條第3 項、第38條第1 項第
1 款，判決如主文。
本案經檢察官乙○○到庭執行職務。
中　　華　　民　　國　　96　　年　　6 　　月　　13　　日
　　　　　　　　　鳳山刑事第一庭審判長法　官  黃三友
                                      法  官  陳盈吉
                                      法  官  林永村
以上正本證明與原本無異。
如不服本判決，應於判決送達後10日內，向本院提出上訴狀。
中　　華　　民　　國　　96　　年　　6 　　月　　13　　日
                                      書記官  李祥銘
附錄本判決論罪科刑之法條：
槍砲彈藥刀械管制條例第7條
未經許可，製造、販賣或運輸火砲、肩射武器、機關槍、衝鋒槍
、卡柄槍、自動步槍、普通步槍、馬槍、手槍或各類砲彈、炸彈
、爆裂物者，處死刑、無期徒刑或7 年以上有期徒刑；處徒刑者
，併科新台幣3 千萬元以下罰金。
未經許可，轉讓、出租或出借前項所列槍砲、彈藥者，處無期徒
刑或5 年以上有期徒刑，併科新台幣 1 千萬元以下罰金。
意圖供自己或他人犯罪之用，而犯前二項之罪者，處死刑或無期
徒刑；處徒刑者，併科新台幣5 千萬元以下罰金。
未經許可，持有、寄藏或意圖販賣而陳列第1 項所列槍砲、彈藥
者，處5 年以上有期徒刑，併科新台幣1 千萬元以下罰金。
第1 項至第3 項之未遂犯罰之。
槍砲彈藥刀械管制條例第12條
未經許可，製造、販賣或運輸子彈者，處1 年以上7 年以下有期
徒刑，併科新台幣500 萬元以下罰金。
未經許可，轉讓、出租或出借子彈者，處6 月以上5 年以下有期
徒刑，併科新台幣300 萬元以下罰金。
意圖供自己或他人犯罪之用，而犯前二項之罪者，處3 年以上10
年以下有期徒刑，併科新台幣700 萬元以下罰金。
未經許可，持有、寄藏或意圖販賣而陳列子彈者，處5 年以下有
期徒刑，併科新台幣300 萬元以下罰金。
第1 項至第3 項之未遂犯罰之。
